

# CRISTÓBAL CANO MOREY

609 512 301

tofolcanodam@gmail.com

El Toro, Calvià

Portfolio: cristobalcanomorey.github.io/portfolio-site/

Permiso de conducir B y vehículo propio

#### **SOBRE MÍ**

Soy un chico de 26 años con 1 año de experiencia como desarrollador web. Tras especializarme en IA y Big Data, he creado mi propia página web donde expongo mi trayectoria profesional, mi formación, todas mis competencias digitales y algunos de mis proyectos personales.

### **IDIOMAS**

Catalán nivel nativo Inglés nivel intermedio

### **COMPETENCIAS DIGITALES**

Pytorch CSS3 Tensorflow HTML5 Keras JSON Machine Learning JavaScript Python PHP Big Data Git Apache HBase MySQL Apache Spark Ajax/API Apache Hadoop WordPress

### FORMACIÓN COMPLEMENTARIA

Igualdad de oportunidades 20 h | ADR Formación | Dic 2022

#### **EXPERIENCIA LABORAL**

# Técnico superior de desarrollo de aplicaciones web

IB3 Televisió | Julio 2022 - Julio 2023

Programa SOIB Cualificados Primera Experiencia

- Creación de nuevas secciones de la web de IB3 Televisió e IB3 Ràdio
- Desarrollo inicial de la plataforma de contenido HbbTV de IB3
- Desarrollo de la web IB3 Directe, IB3 Noticies e IB3 a la carta
- Uso de las librerías de JQuery UI para el desarrollo del sistema CMS de la web IB3 Noticies
- Adaptación semántica de las URL de la web IB3 a la carta

#### Mozo de almacén

Ayuntamiento de Calvià | Diciembre 2021 - Mayo 2022

- Recepción de material de oficina, jardinería e iluminación
- Descarga de camiones y reposición de productos en estantes
- Registro de entradas y salidas de productos del almacén
- Gestión de documentos
- Preparación de pedidos para su distribución
- Limpieza y mantenimiento general del almacén

#### **Técnico en sistemas microinformáticos y redes** en prácticas *Defconandratx Informatica SL* | *Noviembre 2017 - Febrero 2018*

- Atención al cliente y cobro en caja
- Venta de hardware y control de stock: tinta de impresora, ratones, teclados, tarjetas RAM, tarjetas gráficas, etc.
- Montaje y desmontaje de ordenadores portátiles y de mesa
- Sustitución de componentes
- Formateo de equipos y generación de copias de seguridad

## **FORMACIÓN**

Curso de Especialización en Inteligencia Artificial y Big Data IEDIB | Septiembre 2023 - Junio 2024

### FPGS en Desarrollo de aplicaciones web

IES Son Ferrer | Septiembre 2018 - Junio 2020

#### FPGM en Sistemas microinformáticos y redes

IES Son Ferrer | Septiembre 2015 - Junio 2018